臺灣士林地方法院刑事判決
111年度金訴字第231號
公  訴  人  臺灣士林地方檢察署檢察官
被      告  楊紹琦


上列被告因違反洗錢防制法等案件，經檢察官提起公訴（110年
度偵字第21056號），暨移送併案審理（111年度偵字第7576號）
，本院判決如下：
    主  文
楊紹琦共同犯洗錢防制法第十四條第一項之洗錢罪，處有期徒刑
壹年，併科罰金新臺幣拾萬元，罰金如易服勞役，以新臺幣壹仟
元折算壹日。未扣案之犯罪所得新臺幣陸拾壹萬參仟元沒收，於
全部或一部不能沒收或不宜執行沒收時，追徵其價額。
    事  實
一、楊紹琦於民國109年10月間，與姓名、年籍均不詳，僅知暱
    稱為「王韻慈」（另有暱稱「Chen」，並無證據證明「王韻
    慈」及「Chen」是不同人，以下均以「王韻慈」稱之）之成
    年人共同意圖為自己不法之所有，基於詐欺取財及掩飾或隱
    匿詐欺犯罪所得去向之犯意聯絡，將其申辦之中華郵政股份
    有限公司淡江大學郵局第00000000000000號帳戶(下稱郵局
    帳戶)、中國信託商業銀行第000000000000號帳戶(下稱中國
    信託帳戶)之帳戶號碼，提供予「王韻慈」，供「王韻慈」
    做為詐騙他人財物使用。嗣「王韻慈」於109年11月15日某
    時，以社群平台Instagram帳號「bella_0130」與莊駿忠聯
    繫，並互加為LINE通訊軟體之好友，復以「Chen」身分，向
    莊駿忠佯稱：勝達資訊(https://r.send66.com)之虛擬貨幣
    投資平臺可投資獲利云云，致莊駿忠陷於錯誤，轉帳至前開
    郵局帳戶及中國信託帳戶(轉帳時間、金額均詳如附表一所
    示)，待莊駿忠匯款後，「王韻慈」即通知楊紹琦接續將之
    提領一空（提領時間、地點、金額均詳如附表二所示）。此
    外，楊紹琦因於109年11月間有向當時之女友蘇筠婷借款新
    臺幣（下同）5萬元，為返還款項而向不知情之蘇筠婷取得
    同為不知情之蘇筠婷母親溫美花（另經臺灣新北地方檢察署
    檢察官以110年度偵字第33497號為不起訴處分）所申辦之中
    國信託商業銀行第000000000000號帳戶（下稱溫美花帳戶）
    之帳號後，並將溫美花帳戶之帳號提供予「王韻慈」，供「
    王韻慈」做為詐騙莊駿忠使用，莊駿忠亦基於前開相同之錯
    誤訊息，於109年11月26日下午4時33分許，匯款12萬元至溫
    美花帳戶後（溫美花帳戶之登錄時間為109年11月27日上午9
    時17分），扣除楊紹琦先前向蘇筠婷所借款之5萬元，溫美
    花再於109年11月27日下午1時1分許及同日下午1時2分許共
    轉帳7萬元至楊紹琦上開中國信託帳戶，楊紹琦獲悉後即陸
    續於109年11月27日至109年12月1日間，以轉帳或現金提領
    方式，將之提領一空，而以上開方式製造金流斷點，掩飾、
    隱匿詐欺犯罪所得之去向及所在。嗣莊駿忠查覺有異，報警
    處理，始查悉上情。
二、案經莊駿忠訴由新竹市警察局第一分局報告臺灣新北地方檢
    察署呈請臺灣高等檢察署檢察長核轉臺灣士林地方檢察署檢
    察官偵查起訴，暨移送併案審理。
    理  由
壹、證據能力
    本判決下列所引用被告以外之人於審判外之供述，被告楊紹
    琦於本院準備程序時已供稱：證據能力部分沒有意見等語（
    見本院卷第41頁），且被告迄於言詞辯論終結前亦未聲明異
    議，本院審酌上開證據資料作成時之情況，尚無違法不當及
    證明力明顯過低之瑕疵，而認為以之作為證據應屬適當，依
    刑事訴訟法第159 條之5第2項之規定，均有證據能力。
貳、認定犯罪事實所憑證據和理由：
一、訊據被告矢口否認有前開犯行，其辯解意旨略以：告訴人莊
    駿忠被騙之事我完全不知情。我知道帳戶不能隨便借給他人
    ，因為我的帳戶曾經被鎖，所以我不可能把我的帳戶提供給
    他人詐騙，我也知道當車手的罪很嚴重。本案確是因「王韻
    慈」跟我借錢，「王韻慈」說要還我錢，「王韻慈」跟我說
    她會向她朋友借錢，請朋友直接轉帳到我的帳戶，所以我的
    帳戶才會有這些匯款。至於溫美花帳戶部分，是因為「王韻
    慈」要還我錢，當時我與蘇筠婷在西門町，我就請蘇筠婷代
    為向她媽媽溫美花借用她的帳戶使用，「王韻慈」匯了12萬
    元到溫美花帳戶，我是用溫美花的提款卡至ATM分次提領，
    領完錢後就拿去還掉我在外面的欠債云云。
二、本院查：
（一）「王韻慈」取得被告所提供之前開郵局帳戶、中國信託帳
      戶及溫美花帳戶後，即對告訴人佯稱勝達資訊之虛擬貨幣
      投資平臺可投資獲利云云，致告訴人陷於錯誤，除分別為
      如附表一所示之匯款外，尚於109年11月26日下午4時33分
      許，匯款12萬元至溫美花帳戶（溫美花帳戶之登錄時間為
      109年11月27日上午9時17分）等情，除為被告所不爭執外
      ，復為告訴人於警詢時供證明確（見偵字第34767號卷第1
      7至19頁、偵字第7576號卷第55至59頁），並有告訴人之
      反詐騙諮詢專線紀錄表、受理詐騙帳戶通報警示簡便格式
      表、金融聯防機制通報單、受理各類案件紀錄表、受理案
      件證明單、告訴人所有之中華郵政股份有限公司（郵局）
      帳戶明細、台新國際商業銀行（下稱台新銀行）存摺影本
      、台新銀行交易明細、合作金庫銀行存摺影本、告訴人與
      暱稱「王韻慈」、「Chen」之對話擷圖、被告提領款項之
      監視器畫面擷圖、被告所有前開郵局帳戶、中國信託帳戶
      及溫美花帳戶之交易明細等資料在卷可稽（見偵字第3476
      7號卷第21至22、29至63、89、115至119、127至135、137
      至141、13至147、149至153、163至165頁、偵字第21056
      號卷第23至48頁、偵字第33497號卷第30至51頁），此部
      分事實，首堪認定。
（二）被告雖以前詞否認犯行，然查：
　１、告訴人之所以會匯入被告所有之前開郵局、中國信託帳戶
      ，其原因為何？對照被告先於警詢時供稱：我不知道告訴
      人跟我朋友如何認識的，這女生有跟我講說要跟我借一筆
      錢借給他朋友，前後加起來我借了十多萬元，我也是在不
      知情的情況下借錢出去；該女生是我在服飾店打工的朋友
      ，名叫張益環；因為告訴人跟我朋友張益環借錢，但張益
      環又跟我借錢，所以告訴人就直接匯款至我的帳戶。我領
      的錢都是我借的錢云云（見偵字第34767號卷第10至11頁
      ）；於偵查時供稱：張益環跟我借錢，說他朋友要跟他借
      錢，張益環有給我看對方要向他借款的對話紀錄，所以我
      就借錢給張益環，陸陸續續總共借了三十幾萬元，我都是
      借現金給他，後來張益環要對方直接還錢給我，張益環把
      我的帳號提供給對方云云（見偵字第34767號卷第174頁）
      ；於本院準備程序時供稱：我的錢確實借給朋友，但他說
      要還錢，透過第三人轉帳給我，錢領走後在我這裡，因為
      錢確實是我的。他總共跟我借了四十多萬元云云（見本院
      審金訴卷第34頁）；復於本院另一準備程序時供稱：一開
      始是我朋友「王韻慈」向我借錢，「王韻慈」向告訴人講
      說錢直接匯到我的帳戶即可。「王韻慈」總供跟我借了快
      50萬元，是分開借的，借了至少10次，前後時間快一個月
      ，我跟她當時是同事。第一次跟我借12萬元，後面幾次都
      是二、三萬元左右。我借給「王韻慈」的詳細數字我不清
      楚，至少快50萬元，詳細數字為52萬元，我不知道前後到
      底借給她多少，我只是抓大概的數字，她跟我說每個月大
      概還3萬，還到差不多的額度，沒有講清楚還到多少算還
      清云云（見本院卷第40頁）；於本院審理時供稱：「王韻
      慈」跟我借錢，一次大概五、六萬元，每次最少都5萬元
      ，每週至少3次，「王韻慈」跟我借錢的總額大概50萬跑
      不掉，因為她是分開借的，具體數字我不清楚，應該有50
      至55萬元。「王韻慈」跟我說這是她的名字，她的詳細住
      址我不清楚云云（見本院卷第57至58頁），究竟是何人向
      被告借錢？借錢之總數為何？借錢之次數及每次借錢的額
      度為何？被告前後說法均有所不一，則被告前開所辯，是
      否屬實，容有疑義。
  ２、告訴人之所以會匯入溫美花帳戶，其原因及過程為何？被
      告先於偵查時供稱：因為張益環跟我借錢，當時我的帳戶
      忘記是何原因不能使用，我就問蘇筠婷的帳戶可不可以使
      用，蘇筠婷說他的帳戶會被政府扣錢，所以要問問看她媽
      媽的帳戶可不可以借用，她媽媽說可以，就直接提供給我
      帳號，張益環說如果他朋友還他錢的話，就直接請他朋友
      匯款給我，後來張益環說他朋友要還他錢了，我才把溫美
      花帳戶提供給張益環，之後再請蘇筠婷去領錢出來給我等
      語（見偵字第7576號卷第16頁），繼於本院審理時供稱：
      「王韻慈」要還錢給我，我請蘇筠婷問她媽媽的帳戶可否
      提供。「王韻慈」匯了12萬元到溫美花帳戶，我是用ATM
      分次領，溫美花的提款卡是蘇筠婷拿給我的，領完之後我
      就拿去還掉我在外面的欠債，不是蘇筠婷所講的12萬元裡
      的5萬元是還之前欠蘇筠婷的錢，也沒有7萬元匯到我自己
      的帳戶云云（見本院卷第51頁），細繹被告前開之供述內
      容，究竟是何人向被告借錢？又當12萬元匯入溫美花帳戶
      後，是由被告親持溫美花帳戶提款卡提領款項，抑或是由
      被告委請蘇筠婷前往提領？被告前後所述，互有不一，則
      被告所述，何者為真？容有疑問。
　３、參以證人蘇筠婷於偵查時證稱：被告說他朋友轉帳給他，
      我媽媽跟我說匯入12萬元，因為我有跟我媽說有人會轉帳
      過來，請我媽幫忙注意，後來對方多轉錢過來，我就再跟
      對方要帳號，我請我媽媽幫忙轉帳轉走，我有請我媽媽轉
      5萬元到我朋友陳羽淳的男朋友陳柏宇的帳戶，做為團購
      生意之廣告費用，另外7萬元我請我媽媽轉回被告之帳戶
      等語（見偵字第33497號卷第96頁正、反面），而證人蘇
      筠婷所述，核與證人溫美花於警詢及偵查時之證述相符；
      況且，對照卷附之告訴人於警詢供述（見偵字第34767號
      卷第18頁）、告訴人郵局交易明細（見偵字第34767號卷
      第115頁）、溫美花帳戶交易明細（見偵字第33497號卷第
      30頁背面、第31頁）、被告前開中國信託帳戶交易明細（
      見偵字第21056號卷第33頁），告訴人於109年11月26日下
      午4時33分許，匯款12萬元至溫美花帳戶（溫美花帳戶之
      登錄時間為109年11月27日上午9時17分）後，溫美花除於
      109年11月27日下午1時1分許及同日下午1時2分許共轉帳7
      萬元至楊紹琦上開中國信託帳戶外，另於109年11月27日
      下午1時53分及同日下午4時47分共轉帳5萬元至帳號為000
      000000000號之帳戶，而前開帳號000000000000號帳戶之
      申辦人，為陳柏宇所申辦，有前開帳戶之開戶資料在卷可
      稽（見偵字第7576號卷第22頁），顯見證人蘇筠婷、溫美
      花前開證述，核與事實相符，堪可採信。反觀被告之前開
      供述，顯與卷證資料不符，難以逕採。
　４、依被告於本院審理時所述，「王韻慈」是被告在五分埔賣
      韓國女裝服飾時之同事，當時被告在該處兼職3個月，而
      被告對於「王韻慈」是否為她的本名？詳細住址為何？均
      不清楚（見本院卷第57至58頁），顯然被告對「王韻慈」
      相當陌生，而非熟稔之人。被告對如此陌生之同事，竟能
      每週借「王韻慈」至少3次，每次大概五、六萬元，尤有
      甚者，被告究竟借錢給「王韻慈」之總額為何？被告迄今
      仍莫衷一是；此外，被告於警詢、偵查時所供稱之借款數
      額，竟少於其實際所提領之總數，凡此種種，在在均足以
      證明被告前開所為之借款辯解，與常情有違，顯係事後卸
      責之詞，不足採信。
（三）基此，被告將其所申辦之郵局、中國信託帳戶及溫美花帳
      戶提供予「王韻慈」後，告訴人旋即將其遭詐騙之款項匯
      入前開帳戶，且在匯入後係由被告分次領出，足證被告與
      「王韻慈」彼此之間已有所分工，由被告負責提供前開帳
      戶，再由「王韻慈」負責對告訴人施以詐術，嗣告訴人陷
      於錯誤而將款項匯至前開帳戶後，再由被告分次領出，以
      此方式製造金流斷點，掩飾、隱匿詐欺犯罪所得之去向及
      所在，其等2人就前開詐欺取財及洗錢等犯行，互有犯意
      聯絡與行為分擔，至為明確。
（四）綜上所述，被告前開所辯，核屬事後卸責之詞，不足採信
      ，其前開詐欺及洗錢犯行，堪予認定。
參、論罪科刑的理由：
一、告訴人雖於警詢時證稱：有LINE暱稱「王韻慈」之女子與「
    Chen」之男子與告訴人聯絡，而「Chen」尚自稱是勝達資訊
    之主管等語（見偵字第34767號卷第17頁），然告訴人前開
    所證之「王韻慈」、「Chen」，均係在網路通訊軟體出現之
    虛擬化名，尚無證據證明前開所指之「王韻慈」與「Chen」
    是不同人，依罪疑唯輕利於被告之法理，自應從輕認定「王
    韻慈」與「Chen」係同一人。是核被告所為，係犯刑法第33
    9條第1項之詐欺取財罪、洗錢防制法第14條第1項之洗錢罪
    。
二、被告對於告訴人匯入前開帳戶之款項，分多筆提領及匯款，
    應係本於同一詐欺、洗錢犯罪動機，在密切接近之時間實施
    ，侵害同一法益，各行為之獨立性極為薄弱，依一般社會健
    全概念，在時間差距上，難以強行分開，在刑法評價上，以
    視為數個舉動之接續施行，合為包括之一行為予以評價，較
    為合理，應論以接續犯之一罪。　　
三、被告與「王韻慈」就前開犯行，有犯意聯絡及行為分擔，應
    論以共同正犯。
四、被告就前開詐欺、洗錢犯行，係一行為同時觸犯詐欺取財罪
    、洗錢罪，屬想像競合犯，應依刑法第55條規定，從一重之
    洗錢罪處斷。　　
五、起訴書雖未敘及被告以清償蘇筠婷債務為由，向蘇筠婷借用
    溫美花帳戶，進而提供給「王韻慈」用以詐騙告訴人，嗣告
    訴人匯入12萬元之後，除清償積欠蘇筠婷之5萬元債務外，
    其餘款項在溫美花匯回被告之前開中國信託帳戶後，即陸續
    以轉帳或現金提領方式，將之提領一空（即移送併案部分）
    ，亦未敘及告訴人尚於109年11月23日晚間7時8分許，轉入3
    ,000元至被告之前開中國信託帳戶（詳如附表一編號3）等
    事實，然此部分事實與起訴書所載之被告涉犯事實，具有接
    續犯之實質上一罪關係，為起訴效力所及，本院自應併予審
    理。　　
六、爰以行為人之責任為基礎，審酌被告提供帳戶予「王韻慈」
    持以詐騙告訴人之財物使用，並於告訴人匯款後將之提領一
    空，造成偵查犯罪機關追查贓款及其他詐欺犯嫌之困難，使
    欺罔斂財之歪風更加氾濫，破壞社會交易秩序及人際間信賴
    關係，所為造成告訴人之財產損害非輕，及被告否認犯行之
    犯罪後態度，被告就本案犯罪過程，係與「王韻慈」共犯，
    由被告提供帳戶及擔任提款工作之犯罪角色，其參與本案犯
    行之時間橫跨109年11月至110年2月，達3月之久，及其犯罪
    動機、目的、手段、素行、參與程度及所生損害，暨其自述
    之智識程度、家庭生活及經濟狀況等一切情狀，量處如主文
    所示之刑，並就併科罰金部分所宣告刑及所定執行刑均諭知
    如易服勞役之折算標準。
肆、不另為無罪之判決：
一、公訴意旨另以：告訴人因「王韻慈」之前開詐術，誤信投資
    虛擬貨幣投資平臺可獲利云云，陷於錯誤，而於110年2月6
    日下午5時44分，轉帳3,0000元至被告前開之中國信託帳戶(
    即起訴書附表一編號16），隨即遭被告提領一空，因認被告
    此部分涉犯刑法第339條第1項之詐欺取財罪嫌、洗錢防制法
    第14條第1項之洗錢罪嫌等語。
二、經查，告訴人於警詢時雖供稱：於110年2月6日下午5時44分
    ，以其00000000000000號之帳戶，匯款3,0000元至被告前開
    帳號為0000000000之中國信託帳戶等語（見偵字第34767號
    卷第18頁），然核對卷附之被告前開中國信託帳戶交易明細
    ，該帳戶並無此筆匯款收入（見偵字第34767號卷第77頁）
    ，另再核對卷附之告訴人所申辦台新銀行帳戶交易明細，該
    筆匯款實係匯至帳號為「000-0000000000000000」之帳戶（
    見偵字第34767號卷第139頁），而與被告無涉。此部分本應
    為被告無罪之諭知，惟公訴意旨認此部分與前開論罪科刑部
    分有接續犯之實質上一罪關係，爰不另為無罪之諭知。
伍、沒收之說明：　　
　　被告就告訴人受詐欺所匯入之金額（詳如事實欄所述），共
    61萬3千元（含附表一及匯入溫美花帳戶之12萬元），均屬
    其犯罪所得，且經被告提領，亦屬其所持有之洗錢行為標的
    之財物，應優先適用洗錢防制法第18條第1項之規定沒收，
    並依刑法第38條之1第3項規定，於全部或一部不能沒收或不
    宜執行沒收時，追徵其價額。
據上論斷，應依刑事訴訟法第299條第1項前段，判決如主文。
本案經檢察官劉孟昕提起公訴，檢察官卓巧琦移送併辦，檢察官
周禹境到庭執行職務
中　　華　　民　　國　　111 　年　　8 　　月　15 　　日
                  刑事第八庭審判長法  官 蔡守訓
　　　　　　　　      　　        法  官 張毓軒
　　　　　　　　　　              法  官 黃依晴
以上正本證明與原本無異。
如不服本判決，應於收受判決後20日內向本院提出上訴書狀，並
應敘述具體理由；其未敘述上訴理由者，應於上訴期間屆滿後20
日內向本院補提理由書（均須按他造當事人之人數附繕本），「
切勿逕送上級法院」。告訴人或被害人如對於本判決不服者，應
具備理由請求檢察官上訴，其上訴期間之計算係以檢察官收受判
決正本之日期為準。
因疫情而遲誤不變期間，得向法院聲請回復原狀。　　　　　　　　　　　　　　　　　　　　      書記官 張湘翎
中　　華　　民　　國　　111 　年　　8 　　月　　15　　日
附錄論罪科刑條文：
刑法第339條
意圖為自己或第三人不法之所有，以詐術使人將本人或第三人之
物交付者，處五年以下有期徒刑、拘役或科或併科五十萬元以下
罰金。
以前項方法得財產上不法之利益或使第三人得之者，亦同。
前二項之未遂犯罰之。
洗錢防制法第14條
有第二條各款所列洗錢行為者，處七年以下有期徒刑，併科新臺
幣五百萬元以下罰金。
前項之未遂犯罰之。
前二項情形，不得科以超過其特定犯罪所定最重本刑之刑。
　　　　　　　　　　
附表一
編號 轉帳時間 轉入帳戶 轉入金額(新臺幣) 1 109年11月20日晚間6時22分許 中國信託帳戶 10,000 2 109年11月23日某時 中國信託帳戶 5,000 3 109年11月23日晚間7時8分許 中國信託帳戶 3,000 4 109年12月2日晚間6時40分許 中國信託帳戶 30,000 5 109年12月3日晚間6時50分許 中國信託帳戶 15,000 6 109年12月5日晚間6時3分許 郵局帳戶 30,000 7 109年12月5日晚間6時33分許 中國信託帳戶 30,000 8 109年12月6日下午4時7分許 中國信託帳戶 30,000 9 109年12月7日上午7時47分許 郵局帳戶 30,000 10 109年12月16日晚間7時10分許 中國信託帳戶 2,000 11 109年12月27日下午3時11分許 中國信託帳戶 3,000 12 110年1月1日晚間7時33分許 郵局帳戶 30,000 13 110年1月1日晚間7時42分許 中國信託帳戶 30,000 14 110年1月1日晚間7時50分許 中國信託帳戶 5,000 15 110年1月10日晚間9時6分許 郵局帳戶 30,000 16 110年1月12日上午9時50分許 中國信託帳戶 3,000 17 110年2月8日晚間6時26分許 中國信託帳戶 30,000 18 110年2月17日晚間6時57分許 中國信託帳戶 22,000 19 110年2月19日下午5時48分許 郵局帳戶 25,000 20 110年2月25日晚間6時3分許 郵局帳戶 30,000 21 110年2月25日晚間6時10分許 中國信託帳戶 30,000 22 110年2月25日晚間6時11分許 中國信託帳戶 30,000 23 110年2月27日晚間9時6分許 郵局帳戶 30,000 24 110年2月27日晚間9時15分許 郵局帳戶 10,000   合計 493,000 
備註：起訴書附表一漏載本附表編號3所示之匯款，另起訴書附
表一編號16所載之告訴人於110年2月6日下午5時44分許，轉入被
告中國信託帳戶30,000元等語，應予刪除。


 

附表二
編號 提領時間 提領地點 提領帳戶 提款金額  1 109年11月21日上午9時11分許 新北市○○區○○○路0號 中國信託帳戶 3,000  2 109年11月22日凌晨4時48分許 臺北市○○區○○街00巷0號 中國信託帳戶 3,000 3 109年11月22日下午5時30分許 臺北市○○區○○街00號 中國信託帳戶 3,000 4 109年11月23日凌晨1時27分許 新北市○○區○○街00號 中國信託帳戶 1,000 5 109年11月25日上午11時42分許 新北市○○區○○○路000號 中國信託帳戶 2,000 6 109年11月26日晚間11時12分許 臺北市○○區○○街000號 中國信託帳戶 2,000 7 109年12月2日晚間11時58分許 臺北市○○區○○○路0段00號 中國信託帳戶 3,000 8 109年12月3日晚間6時35分許 臺北市○○區○○街00○0號 中國信託帳戶 10,000 9 109年12月3日晚間11時49分許 新北市○○區○○○路00號 中國信託帳戶 20,000 10 109年12月5日晚間6時35分許 臺北市○○區○○路00號 中國信託帳戶 7,000 11 109年12月5日晚間10時20分許 臺北市○○區○○街00○0號 中國信託帳戶 30,000 12 109年12月5日晚間11時15分許 臺北市○○區○○路000號之2 郵局帳戶 26,000 13 109年12月6日晚間11時22分許 臺北市○○區○○路0段00號 中國信託帳戶 30,000 14 109年12月7日下午1時49分許 臺北市○○區○○路0段000號 郵局帳戶 3,000 15 109年12月7日下午1時50分許 臺北市○○區○○路0段000號 郵局帳戶 27,000 16 109年12月18日下午5時39分許 新北市○○區○○○路0號 中國信託帳戶 1,000 17 109年12月20日晚間10時8分許 新北市○○區○○○路0號 中國信託帳戶 1,000 18 109年12月27日晚間10時22分許 臺北市○○區○○路00號 中國信託帳戶 1,000 19 109年12月27日晚間10時28分許 臺北市○○區○○路00號 中國信託帳戶 1,000 20 110年1月1日晚間8時15分許 新北市○○區○○○路0號 中國信託帳戶 1,000 21 110年1月1日晚間8時29分許 新北市○○區○○○路00號 郵局帳戶 24,000 22 110年1月2日晚間11時51分許 臺北市○○區○○路0段000號 中國信託帳戶 3,000 23 110年1月4日中午12時3分許 臺北市○○區○○○路0段00號 中國信託帳戶 2,000 24 110年1月5日晚間9時58分許 臺北市○○區○○路00號 中國信託帳戶 2,000 25 110年1月6日晚間8時22分許 臺北市○○路○○路000號之2 郵局帳戶 6,000 26 110年1月6日晚間7時49分許 臺北市○○區○○○路000號 中國信託帳戶 15,000 27 110年1月10日晚間11時38分許 臺北市○○區○○○路000號 中國信託帳戶 1,000 28 110年1月11日上午9時54分許 臺北市○○區○○○路000號 中國信託帳戶 6,000 29 110年1月11日下午2時14分許 臺中市○○區○○路0段000號 郵局帳戶 3,000 30 110年1月12日晚間11時50分許 臺北市○○區○○路0段000號 中國信託帳戶 6,000 31 110年2月8日晚間7時2分許 臺北市○○區○○○路000號 中國信託帳戶 2,000 32 110年2月8日晚間10時26分許 臺北市○○區○○○路000○0號 中國信託帳戶 1,000 33 110年2月10日凌晨4時9分許 新北市○○區○○○路000號 中國信託帳戶 1,000 34 110年2月15日凌晨0時16分許 臺北市○○區○○路0段000號 中國信託帳戶 2,000 35 110年2月16日晚間10時24分許 臺北市○○區○○路0段000號 中國信託帳戶 1,000 36 110年2月19日晚間7時43分許 臺北市○○區○○路00號 郵局帳戶 25,000 37 110年2月25日晚間8時23分許 臺北市○○區○○路0段00○0號 郵局帳戶 29,000 38 110年2月日25晚間8時25分許 臺北市○○區○○○路0段000巷0弄0號 中國信託帳戶 60,000 39 110年2月28日上午8時23分許 臺北市○○區○○○路0段000號1樓 郵局帳戶 43,000    合計 404,000